臺灣基隆地方法院刑事判決
110年度訴字第433號
公  訴  人  臺灣基隆地方檢察署檢察官
被      告  游少齊



            江秉桀



上列被告因妨害秩序等案件，經檢察官提起公訴（110年度少連
偵字第57號），被告就被訴事實為有罪之陳述，本院合議庭裁定
由受命法官獨任進行審判，經裁定改依簡式審判程序後，檢察官
聲請改依協商程序而為判決，本院判決如下：
    主          文
 丙○○共同犯傷害罪，處有期徒刑貳月，如易科罰金， 以新臺幣
 壹仟元折算壹日。緩刑貳年。
 甲○○共同犯意圖供行使之用而攜帶兇器在公共場所聚集三人以
 上下手實施強暴罪，處有期徒刑陸月，如易科罰金，以新臺幣
 壹仟元折算壹日。緩刑貳年。
    犯罪事實及理由
一、本件犯罪事實、證據及應適用之法條（公訴人當庭更正起訴
    法條：被告丙○○起訴法條為刑法第150 條第2 項、第1 項前
    段。被告甲○○更正為起訴法條為刑法第150條第2項、第1項
    後段），除就證據部分補充如下外，餘均引用如附件檢察官
    起訴書之記載：「被告丙○○、甲○○審理時之自白」。
二、認罪協商
　㈠本件經檢察官與被告丙○○、甲○○於審判外達成協商之合意且
    被告2人已認罪，其合意內容為：
    被告丙○○共同犯傷害罪，處有期徒刑2月，如易科罰金， 以
    新臺幣1000元折算1日。緩刑2年。被告甲○○共同犯意圖供行
    使之用而攜帶兇器在公共場所聚集三人以上下手實施強暴罪
    ，處有期徒刑6月，如易科罰金，以新臺幣1000元折算1 日
    。緩刑2年。
  ㈡經查，上開協商合意並無刑事訴訟法第455條之4第1項所列不
    得為協商判決之情形，檢察官聲請改依協商程序而為判決，
    本院爰不經言詞辯論，於協商合意範圍內為協商判決。
三、應適用之法條：刑事訴訟法第455條之4第2項、第455條之8
    、第299條第1項前段。
四、本判決除有刑事訴訟法第455條之4第1項第1款、第2款、第4
    款、第6款、第7款所定情形之一，或違反同條第2項規定者
    外，不得上訴。
五、如有上開可得上訴情形，得自收受判決送達之日起20日內，
    向本院提出上訴狀（應附繕本），上訴於臺灣高等法院。
六、本案經檢察官張長樹提起公訴，檢察官陳怡龍到庭執行職務
    。 
中　　華　　民　　國　　111 　年　　1 　月　　20 　　日
                  刑事第四庭  法　官　齊  潔
以上正本證明與原本無異。
本判決除有刑事訴訟法第455條之4第1項第1款、第2款、第4款、
第6款、第7款所定情形之一，或違反同條第2項規定者外，不得
上訴。
如有前揭除外情形，如不服本判決應於收受送達後10日內向本院
提出上訴書狀，並應敘述具體理由；其未敘述上訴理由者，應於
上訴期間屆滿後20日內向本院補提理由書(均須按他造當事人之
人數附繕本)「切勿逕送上級法院」。　
中　　華　　民　　國　　111 　年　　1 　　月　　20　　日
                              書記官  劉珍珍
附錄論罪法條：
中華民國刑法第150條
在公共場所或公眾得出入之場所聚集三人以上，施強暴脅迫者，
在場助勢之人，處 1 年以下有期徒刑、拘役或 10 萬元以下罰
金；首謀及下手實施者，處 6 月以上 5 年以下有期徒刑。
犯前項之罪，而有下列情形之一者，得加重其刑至二分之一：
一、意圖供行使之用而攜帶兇器或其他危險物品犯之。
二、因而致生公眾或交通往來之危險。
附件：
臺灣基隆地方檢察署檢察官起訴書　
                                   110年度少連偵字第57號
　　被　　　告　丙○○　男　18歲（民國00年0月00日生）
　　　　　　　　　　　　住基隆市○○區○○路000巷00○0號
　　　　　　　　　　　　居基隆市○○區○○路00巷000號
　　　　　　　　　　　　國民身分證統一編號：Z000000000號
　　　　　　　　甲○○　男　19歲（民國00年00月00日生）
　　　　　　　　　　　　住基隆市○○區○○街00○0號4樓
　　　　　　　　　　　　居宜蘭縣○○鄉○○路00巷000號4樓
　　　　　　　　　　　　國民身分證統一編號：Z000000000號
上列被告等因妨害秩序等案件，業經偵查終結，認應提起公訴，
茲將犯罪事實及證據並所犯法條分敘如下：　
　　　　犯罪事實
一、丙○○、甲○○與少年林○燁、梁○恩、張○睿為朋友關係。緣少
    年林○燁與女友黃家姿因故爭吵，黃家姿心情不佳而於民國1
    10年6月13日凌晨，獨自前往基隆市外木山湖海路停車場，
    黃家姿之友人廖思閔得知後，偕男友乙○○趕赴上址停車場探
    視黃家姿後，廖思閔持黃家姿之行動電話與林○燁通話，於
    電話中雙方有所爭執，林○燁邀集丙○○、甲○○、梁○恩、張○
    睿基於聚集三人以上在公共場所施強暴脅迫及共同傷害之犯
    意聯絡，共乘一輛小客車，攜帶鋁棒、西瓜刀，於凌晨4時3
    0分許抵達上址停車場，五人即分持鋁棒、西瓜刀下車，林○
    燁手持鋁棒大聲咆哮，聲稱為基隆廟口太陽會，林○燁、梁○
    恩、甲○○下手毆打乙○○，丙○○、張○睿在場助勢，致乙○○受
    有雙上臂挫傷、右腹部挫傷，廖恩閔見狀大聲喊叫路人報警
    ，林○燁一行人始離去，並將鋁棒、西瓜刀丟棄。警方據報
    到場後循線查獲。
二、案經基隆市警察局第四分局報告及乙○○訴請偵辦。
　　　　　　 證據並所犯法條
一、證據：㈠被告丙○○、甲○○警偵訊之供述。㈡證人乙○○、黃家姿
    、廖思閔之證詞。㈢同案共犯林○燁、梁○恩、張○睿之供述。
    ㈣驗傷診斷書、照片、和解書。
二、所犯法條：被告丙○○係犯刑法第150條第2項、第1項後段聚
    集三人以上施強暴罪嫌、刑法第277條第1項傷害罪嫌。被告
    甲○○係犯刑法第150條第2項、第1項前段聚集三人以上施強
    暴罪嫌、刑法第277條第1項傷害罪嫌。所犯二罪名有想像競
    合犯關係，請從一重處斷。被告二人與其餘共犯有犯意聯絡
    、行為分擔，請論以共同正犯。
三、依刑事訴訟法第251條第1項提起公訴。
　　此　　致
臺灣基隆地方法院
中　　華　　民　　國　 110　　年　　11　　月　　27　　日
　　　　　　　　　　　　　　　檢　察　官  張長樹
本件正本證明於原本無異
中　　華　　民　　國　 110　　年　　12　　月　　 5　　日
                              書  記  官  陳俊吾 
附錄本案所犯法條全文
中華民國刑法第150條
在公共場所或公眾得出入之場所聚集三人以上，施強暴脅迫者，
在場助勢之人，處 1 年以下有期徒刑、拘役或 10 萬元以下罰
金；首謀及下手實施者，處 6 月以上 5 年以下有期徒刑。
犯前項之罪，而有下列情形之一者，得加重其刑至二分之一：
一、意圖供行使之用而攜帶兇器或其他危險物品犯之。
二、因而致生公眾或交通往來之危險。
中華民國刑法第277條
傷害人之身體或健康者，處 5 年以下有期徒刑、拘役或 50 萬
元以下罰金。
犯前項之罪，因而致人於死者，處無期徒刑或 7 年以上有期徒
刑；致重傷者，處 3 年以上 10 年以下有期徒刑。